---
title: "Survey analysis"
author: "Jisu Kang"
date: "2024-11-26"
output: html_document
---

```{r, warning = FALSE}
library(readr)
library(tidyverse)
library(forcats)
library(car)
library(reshape2)
```

## data transform 
```{r}
banddata <- read_csv("Banddata.csv")
head(banddata)

transformed_data <- banddata %>%
  select(-F1_1,-F3_3) %>%
  mutate(
    Size = factor(Size),
    Sex = factor(Sex),
    Active = factor(Active), #factor형 추가
    Officer = factor(Officer)
    )

# Merging survey items by factor
transformed_data$F1_score <- rowMeans(transformed_data[, c("F1_2","F1_3", "F1_4")], na.rm = TRUE)
transformed_data$F2_score <- rowMeans(transformed_data[, c("F2_1", "F2_2", "F2_3")], na.rm = TRUE)
transformed_data$F3_score <- rowMeans(transformed_data[, c("F3_1","F3_2")], na.rm = TRUE)
transformed_data$F4_score <- rowMeans(transformed_data[, c("F4_1", "F4_2", "F4_3")], na.rm = TRUE)
transformed_data$overall_satisfaction <- rowMeans(transformed_data[, c( "Satisfaction_1", "Satisfaction_2")], na.rm = TRUE)
```

## 동아리 부원 유형의 분포
전체적인 분포를 알아보자.
```{r}
library(ggpubr)

title_map <- c(
  "Bandname" = "밴드 이름 분포",
  "Active" = "활동 상태 분포",
  "Size" = "동아리 크기 분포",
  "Period" = "활동 기간 분포",
  "Officer" = "임원 여부 분포",
  "Sex" = "성별 분포"
)

variables <- c("Bandname", "Active", "Size", "Period", "Officer", "Sex")

plots <- list()

for (var in variables) {
  counts <- table(transformed_data[[var]])
  df <- as.data.frame(counts)
  colnames(df) <- c("Category", "Count")
  df$Percentage <- (df$Count / sum(df$Count)) * 100
  p <- ggplot(df, aes(x = Category, y = Percentage, fill = Category)) +
    geom_bar(stat = "identity") +
    geom_text(aes(label = paste0(round(Percentage, 1), "%")), vjust = -0.5) +
    labs(
      title = title_map[[var]], 
      x = "카테고리",
      y = "비율 (%)"
    ) +
    theme_minimal() +
    theme(legend.position = "none")
  
  plots[[var]] <- p
}

ggarrange(
  plots[["Bandname"]],
  plots[["Active"]],
  plots[["Size"]],
  plots[["Period"]],
  plots[["Officer"]],
  plots[["Sex"]],
  ncol = 3, nrow = 2,  
  labels = c("A", "B", "C", "D", "E", "F") 
)

```

## EDA
```{r}
# Histogram of Expectation & Satisfaction Level (Before EFA)
banddata2 <- banddata %>% 
  rowwise() %>% 
  mutate(
  F1_mean = mean(c(F1_2, F1_3, F1_4)),
  F2_mean = mean(c(F2_1, F2_2, F2_3)),
  F3_mean = mean(c(F3_1, F3_2)),
  F4_mean = mean(c(F4_1, F4_2, F4_3)),
  Satisfaction_mean = mean(c(Satisfaction_1, Satisfaction_2)), 
  before_mean = mean(c(Before_F1, Before_F2, Before_F3, Before_F4))
  )
```

```{r}
## Expectation

Before <- banddata %>% 
  select(Before_F1, Before_F2, Before_F3, Before_F4)
  
### 데이터를 long format으로 변환
Before_long <- Before %>%
  pivot_longer(cols = everything(), names_to = "variable", values_to = "value")


### 비율 계산
Before_summary <- Before_long %>%
  group_by(variable, value) %>%
  summarise(count = n(), .groups = "drop") %>%
  group_by(variable) %>%
  mutate(proportion = count / sum(count))


### 누적 막대 그래프 생성

custom_colors <- c("1" = "#ffcccc", # 연분홍
                   "2" = "#ff9999", # 옅은 분홍
                   "3" = "#ff6666", # 중간 분홍
                   "4" = "#ff3333", # 진한 분홍
                   "5" = "#cc0000") # 가장 진한 붉은색

custom_colors <- c("1" = "#1E3A5F", 
                   "2" = "#2B517A", 
                   "3" = "#376690", 
                   "4" = "#4787B3",
                   "5" = "#569CD6") 
ggplot(Before_summary, aes(x = variable, y = proportion, fill = fct_rev(factor(value)))) +
  geom_bar(stat = "identity", position = "fill")+
  labs(
    title = "동아리 입부 전 기대 정도의 분포",
    y = "비율",
    fill = "기대도 (1~5)"
  ) +
  theme_minimal() +
  scale_x_discrete(labels = c("Before_F1" = "친목", 
                              "Before_F2" = "음악/문화생활", 
                              "Before_F3" = "공연", 
                              "Before_F4" = "조직생활")) +
  scale_fill_manual(values = custom_colors) 
```


```{r}
# 데이터를 long format으로 변환
Before_long <- banddata %>%
  select(Before_F1, Before_F2, Before_F3, Before_F4) %>%
  pivot_longer(cols = everything(), names_to = "Question", values_to = "Response") %>%
  # 문항 이름을 한글로 변경
  mutate(Question = case_when(
    Question == "Before_F1" ~ "친목 활동 기대",
    Question == "Before_F2" ~ "음악/문화생활 기대",
    Question == "Before_F3" ~ "공연 활동 기대",
    Question == "Before_F4" ~ "조직 생활 기대"
  ))

# 히스토그램 병렬 표시
ggplot(Before_long, aes(x = Response, fill = Question)) +
  geom_histogram(binwidth = 1, alpha = 0.8, position = "dodge", colour = "#1E3A5F") +
  facet_wrap(~ Question, scales = "free_y") +
  labs(
    title = "각 문항별 응답 분포",
    x = "응답 점수",
    y = "빈도"
  ) +
  scale_fill_manual(values = c("#4FC3F7", "#29B6F6", "#039BE5", "#1E88E5")) + # 색상 설정
  theme_minimal()
```


```{r}
# 친목에 대한 기대도의 평균
mean(banddata2$Before_F1)
# 음악/문화생활에 대한 기대도의 평균
mean(banddata2$Before_F2)
# 공연에 대한 기대도의 평균
mean(banddata2$Before_F3)
# 조직생활에 대한 기대도의 평균
mean(banddata2$Before_F4)
```

```{r}
banddata2 %>%
  select(F1_mean, Before_F1) %>%
  ggplot(aes(x = F1_mean)) +
  geom_density(colour = "#4682B4", size = 1.2) +
  geom_histogram(aes(y = ..density.., fill = ..count..), boundary = 1, alpha = 0.8, position = "identity",  binwidth=1/3) +
  geom_density(aes(x = Before_F1), alpha = 0.8, colour = "#FFA500")+
  geom_segment(aes(x = 2, y = 0.35, xend = 2.6, yend = 0.25), 
               arrow = arrow(length = unit(0.2, "cm")), colour = "#FF8C00", size = 0.5)  +
  annotate("text", x = 1.5, y = 0.4, label = "가입 전 기대 밀도", size = 4, hjust = 0, colour = "#FF8C00")+  
  labs(
    title = "가입 전 친목 활동에 대한 기대와 동아리 가입 후 만족도 밀도 비교",
    x = "평균 점수",
    y = "밀도"
  )

banddata2 %>%
  select(F1_mean, Before_F1) %>%
  ggplot(aes(x = F1_mean)) +
  geom_density(colour = "#4682B4", size = 1.2) +
  geom_histogram(aes(y = ..density.., fill = ..count..), boundary = 1, alpha = 0.8, position = "identity",  binwidth=1/3) +  
  labs(
    title = "친목 활동에 대한 만족도",
    x = "평균 점수",
    y = "밀도"
  )

## 실제 친목에 대한 만족도의 평균
mean(banddata2$F1_mean)
```
```{r}
banddata2 %>%
  select(F2_mean, Before_F2) %>%
  ggplot(aes(x = F2_mean)) +
  geom_density(colour = "#4682B4", size = 1.2) +
  geom_histogram(aes(y = ..density.., fill = ..count..), boundary = 1, alpha = 0.8, position = "identity",  binwidth=1/3) +
  geom_density(aes(x = Before_F2), alpha = 0.8, colour = "#FFA500")+  
  labs(
    title = "가입 전 음악/문화생활에 대한 기대와 동아리 가입 후 만족도 밀도 비교",
    x = "평균 점수",
    y = "밀도"
  )

banddata2 %>%
  select(F2_mean, Before_F2) %>%
  ggplot(aes(x = F2_mean)) +
  geom_density(colour = "#4682B4", size = 1.2) +
  geom_histogram(aes(y = ..density.., fill = ..count..), boundary = 1, alpha = 0.8, position = "identity",  binwidth=1/3) +
  labs(
    title = "음악/문화생활에 대한 만족도",
    x = "평균 점수",
    y = "밀도"
  )

# 실제 음악/문화생활에 대한 만족도의 평균
mean(banddata2$F2_mean)
```
```{r}
banddata2 %>%
  select(F3_mean, Before_F3) %>%
  ggplot(aes(x = F3_mean)) +
  geom_density(colour = "#4682B4", size = 1.2) +
  geom_histogram(aes(y = ..density.., fill = ..count..), boundary = 1, alpha = 0.8, position = "identity",  binwidth=1/3) +
  geom_density(aes(x = Before_F3), alpha = 0.8, colour = "#FFA500") +  
  labs(
    title = "가입 전 공연에 대한 기대와 동아리 가입 후 만족도 밀도 비교",
    x = "평균 점수",
    y = "밀도"
  )

banddata2 %>%
  select(F3_mean, Before_F3) %>%
  ggplot(aes(x = F3_mean)) +
  geom_density(colour = "#4682B4", size = 1.2) +
  geom_histogram(aes(y = ..density.., fill = ..count..), boundary = 1, alpha = 0.8, position = "identity",  binwidth=1/3) +
  labs(
    title = "공연에 대한 만족도",
    x = "평균 점수",
    y = "밀도"
  )
# 실제 공연에 대한 만족도의 평균
mean(banddata2$F3_mean)
```

```{r}
banddata2 %>%
  select(F4_mean, Before_F4) %>%
  ggplot(aes(x = F4_mean)) +
  geom_density(colour = "#4682B4", size = 1.2) +
  geom_histogram(aes(y = ..density.., fill = ..count..), boundary = 1, alpha = 0.8, position = "identity",  binwidth=1/3) +
  geom_density(aes(x = Before_F4), alpha = 0.8, colour = "#FFA500")+  
  labs(
    title = "가입 전 조직생활에 대한 기대와 동아리 가입 후 만족도 밀도 비교",
    x = "평균 점수",
    y = "밀도"
  )

banddata2 %>%
  select(F4_mean, Before_F4) %>%
  ggplot(aes(x = F4_mean)) +
  geom_density(colour = "#4682B4", size = 1.2) +
  geom_histogram(aes(y = ..density.., fill = ..count..), boundary = 1, alpha = 0.8, position = "identity",  binwidth=1/3) +
  labs(
    title = "조직생활에 대한 만족도",
    x = "평균 점수",
    y = "밀도"
  )
# 실제 조직생활에 대한 만족도의 평균
mean(banddata2$F4_mean)
```

```{r}
banddata2 %>%
  select(Satisfaction_mean, before_mean) %>%
  ggplot(aes(x = Satisfaction_mean)) +
  geom_density(colour = "#4682B4", size = 1.2) +
  geom_histogram(aes(y = ..density.., fill = ..count..), boundary = 1, alpha = 0.8, position = "identity",  binwidth=1/3) +
  geom_density(aes(x = before_mean), alpha = 0.8, colour = "#FFA500") +  
  labs(
    title = "가입 전 기대와 동아리 가입 후 종합 만족도 밀도 비교",
    x = "평균 점수",
    y = "밀도"
  )

banddata2 %>%
  select(Satisfaction_mean) %>%
  ggplot(aes(x = Satisfaction_mean)) +
  geom_density(colour = "#4682B4", size = 1.2) +
  geom_histogram(aes(y = ..density.., fill = ..count..), boundary = 1, alpha = 0.8, position = "identity",  binwidth=1/3) +
  labs(
    title = "종합 만족도",
    x = "평균 점수",
    y = "밀도"
  )
# 종합 만족도의 평균
mean(banddata2$Satisfaction_mean)
```



## 활동 이전 기댓값과 만족도 사이의 상관계수
```{r}
reduced_data <- transformed_data[,c(8:11, 25:29)]
cor1<-cor(reduced_data)
cor_data <- melt(cor1)
colnames(cor_data) <- c("Var1", "Var2", "Correlation")

unique(cor_data$Var1)
variable_names <- c("Before_F1" = "(전) 친목 활동",
                    "Before_F2" = "(전) 음악/문화",
                    "Before_F3" = "(전) 공연",
                    "Before_F4" = "(전) 조직 생활",
                    "F1_score" = "친목 활동",
                    "F2_score" = "음악/문화",
                    "F3_score" = "공연",
                    "F4_score" = "조직 생활",
                    "overall_satisfaction" = "전체적인 만족도")

cor_data$Var1 <- variable_names[cor_data$Var1]
cor_data$Var2 <- variable_names[cor_data$Var2]

ggplot(cor_data, aes(x = Var1, y = Var2, fill = Correlation)) +
  geom_tile() + 
  scale_fill_gradient2(low = "blue", mid = "white", high = "red", midpoint = 0) +
  geom_text(aes(label = round(Correlation, 2)), color = "black") + 
  labs(title = "Correlation Matrix",
       x = "Variables",
       y = "Variables") +
  theme_minimal() +
  theme(axis.text.x = element_text(angle = 45, hjust = 1))  
```

활동 이전 기댓값과 활동 이후 만족도 사이에 약한 상관관계가 존재했고, 활동 이후 만족도 사이에는 서로 강한 상관관계를 보였다. 활동 이전에 동아리 활동에 대해 기대한 정도가 이후의 만족도에 비해 큰 연관이 없으므로 이후의 요인분석에서는 활동 이전의 기댓값을 배제하고 탐색적 요인분석을 진행한다. 


## 탐색적 요인분석(EFA)
동아리 활동 만족도 문항들에 대해 탐색적 요인분석을 진행한다. 
```{r}
library(GPArotation)
library(psych)

F_score <- transformed_data[, 12:22]

cor_matrix <- cor(F_score)
print(cor_matrix)

# KMO 검사 (표본 적합성 테스트)
kmo_result <- KMO(F_score)
print(kmo_result)
#Overall KMO(0.81) 및 개별 변수의 MSA 값이 모두 0.7 이상으로 나타났기 때문에, 데이터는 탐색적 요인분석(EFA)에 충분히 적합하다.

# Bartlett's Test (요인 분석 가능성 확인)
bartlett_result <- cortest.bartlett(cor_matrix, n = nrow(F_score))
print(bartlett_result)
# p < 0.05이므로 변수들 간에 유의미한 상관관계가 있으며, 요인분석을 수행할 수 있다.

# 탐색적 요인 분석
efa_result <- fa(F_score, nfactors = 4, rotate = "varimax") 
print(efa_result)
```
4개 요인이 데이터의 57%를 설명한다. 

1. 요인 적재값(Factor Loadings)

MR1은 전체 데이터 분산의 18%, MR4는 9%를 설명.

4개 요인이 데이터의 57%를 설명함: 충분히 적합한 수준 

2. 모델 적합도

RMSR (Root Mean Square of Residuals) = 0.03

df 보정된 RMSR = 0.05

Tucker Lewis Index (TLI) = 0.972

RMSEA = 0.04 (90% CI: 0 ~ 0.106): 적합도 우수

Chi-Square = 19.86, p-value = 0.28

p-value가 0.05 이상이므로, 데이터가 모델과 잘 맞는다고 할 수 있다. 

```{r}
# 요인 적재값 시각화
fa.diagram(efa_result) #책임감에 대한 문항이 친목과 관련이 있게 나왔다.

# Scree Plot 
fa.parallel(F_score, fa = "fa") # 병렬 분석으로 요인 수 추천
```

위의 요인 4개가 적절하다.

최초에 설계한 설문지의 유형과 거의 유사하므로 요인별로 잘 나뉘어졌다 가정하고, 하나의 요인으로 묶인 문항의 만족도의 평균을 각 요인의 값으로 한다. 






## PCA
   이미 설문지의 각 인자의 구성 문항이 어떤 특정한 개념(잠재변수)을 측정하도록 설계되었다면, 이미 해당 인자 구조를 전제한 상태이므로, 인자분석을 굳이 수행하지는 않고, 각 인자를 대표하는 점수를 계산하기 위해 단순 평균을 사용한다. 같은 인자에 속하는 문항들은 동일한 잠재변수를 측정한다고 가정되므로, 문항 값을 합치거나 평균을 내는 것이 충분히 그 인자를 대표할 수 있다.

  단, 각 인자당 설정한 문항들에 대한 설문 설계가 올바르게 되었는지 확인하기 위해 **검증적 인자분석(CFA)**을 먼저 수행한다.   
 
  F1: 친구 관계 및 네트워크 형성. 총 4개 문항. F1_1 ~ F1_4
  F2: 악기실력 및 음악적 소양. 총 3개 문항. F2_1 ~ F2_3
  F3: 밴드 무대 경험. 총 3개 문항. F3_1 ~ F3_3
  F4: 조직 생활과 임무 수행력 향상. 총 3개 문항. F4_1 ~ F4_3

  크롬바흐 알파를 사용해 얻은 결과에 따라 F1_1, F3_3 항목은 빼고 분석을 진행한다.
 
  아래 결과를 해석하자면, 일단 CFA 결과에서 첫 번째로 확인해야 할 부분은 모델 적합도이다. 주요 모델 적합도 지표로는 Chi-Sqaured Test of Model Fit, Comparative Fit Index(CFI), Tucker-Lewis Index(TLI), Root Mean Square Error of Approximation(RMSEA), Standardized Root Mean Square Residual(SRMR)로 총 5개인데, Chi-square은 큰 표본에서는 민감하므로 CFI, TLI, RMSEA, SRMR을 사용했다.
  1) CFI >= 0.9: 적합도 양호
  2) TLI >= 0.9: 적합도 양호
  3) RMSEA <= 0.08 : 적합도 양호
  4) SRMR <= 0.08: 적합도 양호
다음 조건을 모두 만족하므로, 우리가 설계했던 모델이 데이터를 잘 설명한다고 판단할 수 있다.
  
  
 이 때, F1_1 항목과 F3_3 항목을 넣고 진행하면 모델 적합도가 양호하지 않다고 뜬다.
```{r}
# install.packages("lavaan")
library(lavaan)

cfa_model <- '
  Factor1 =~ F1_2 + F1_3 + F1_4
  Factor2 =~ F2_1 + F2_2 + F2_3
  Factor3 =~ F3_1 + F3_2
  Factor4 =~ F4_1 + F4_2 + F4_3
'
fit <- cfa(cfa_model, data = transformed_data)
summary(fit, fit.measures = TRUE, standardized = TRUE)
```



## 평균 재정의
```{r}
# Merging survey items by factor
transformed_data$F1_score <- rowMeans(transformed_data[, c("F1_2","F1_3", "F1_4", "F4_1")], na.rm = TRUE)
transformed_data$F2_score <- rowMeans(transformed_data[, c("F2_1", "F2_2", "F2_3")], na.rm = TRUE)
transformed_data$F3_score <- rowMeans(transformed_data[, c("F3_1","F3_2")], na.rm = TRUE)
transformed_data$F4_score <- rowMeans(transformed_data[, c("F4_2", "F4_3")], na.rm = TRUE)
transformed_data$overall_satisfaction <- rowMeans(transformed_data[, c( "Satisfaction_1", "Satisfaction_2")], na.rm = TRUE)
```



## EFA 이후 요인별 그래프
```{r}
# Histogram after moving a question after EFA

## 변경이 있는 첫번째 요소와 네번째 요소에 대해서 히스토그램 수정


banddata3 <- banddata %>% 
  rowwise() %>% 
  mutate(
  new_F1_mean = mean(c(F1_2, F1_3, F1_4, F4_1)),
  F2_mean = mean(c(F2_1, F2_2, F2_3)),
  F3_mean = mean(c(F3_1, F3_2)),
  new_F4_mean = mean(c(F4_2, F4_3)),
  Satisfaction_mean = mean(c(Satisfaction_1, Satisfaction_2))
  )


banddata3 %>%
  select(new_F1_mean, Before_F1) %>%
  ggplot(aes(x = new_F1_mean)) +
  geom_density(colour = "#4682B4", size = 1.2) +
  geom_histogram(aes(y = ..density.., fill = ..count..), boundary = 1, alpha = 0.8, position = "identity",  binwidth=1/3) +
  geom_density(aes(x = Before_F1), alpha = 0.8, colour = "#FFA500") +  
  labs(
    title = "가입 전 친목 활동에 대한 기대와 동아리 가입 후 만족도 밀도 비교",
    x = "평균 점수",
    y = "밀도"
  )

banddata3 %>%
  select(new_F1_mean) %>%
  ggplot(aes(x = new_F1_mean)) +
  geom_density(colour = "#4682B4", size = 1.2) +
  geom_histogram(aes(y = ..density.., fill = ..count..), boundary = 1, alpha = 0.8, position = "identity",  binwidth=1/3) +  
  labs(
    title = "친목 활동에 대한 만족도",
    x = "평균 점수",
    y = "밀도"
  )
# 요인 1 만족도의 평균
mean(banddata3$new_F1_mean)
```

```{r}
banddata3 %>%
  select(new_F4_mean, Before_F4) %>%
  ggplot(aes(x = new_F4_mean)) +
  geom_density(colour = "#4682B4", size = 1.2) +
  geom_histogram(aes(y = ..density.., fill = ..count..), boundary = 1, alpha = 0.8, position = "identity",  binwidth=1/3) +
  geom_density(aes(x = Before_F4), alpha = 0.8, colour = "#FFA500")  +  
  labs(
    title = "가입 전 조직생활에 대한 기대와 동아리 가입 후 만족도 밀도 비교",
    x = "평균 점수",
    y = "밀도"
  )

banddata3 %>%
  select(new_F4_mean) %>%
  ggplot(aes(x = new_F4_mean)) +
  geom_density(colour = "#4682B4", size = 1.2) +
  geom_histogram(aes(y = ..density.., fill = ..count..), boundary = 1, alpha = 0.8, position = "identity",  binwidth=1/3) +
  labs(
    title = "조직생활에 대한 만족도",
    x = "평균 점수",
    y = "밀도"
  )
# 요인 4 만족도의 평균
mean(banddata3$new_F4_mean)
```




## ANOVA
### 임원 활동의 유무에 따라
```{r}
long_data <- transformed_data %>%
  pivot_longer(cols = c(F1_score, F2_score, F3_score, F4_score, overall_satisfaction),
               names_to = "Metric",
               values_to = "Score")
levels(long_data$Officer) <- c("없음", "있음")
long_data$Metric <- as.factor(long_data$Metric)
levels(long_data$Metric) <- c("친목 활동", "음악/문화", "공연", "조직 생활", "전체적인 만족도")

ggplot(long_data, aes(x = Officer, y = Score, color = Officer)) +
  geom_boxplot() +
  facet_wrap(~ Metric, scales = "free") + 
  labs(title = "임원 활동 유무에 따른 밴드 동아리에서의 만족도",
       x = "Officer", 
       y = "Score") +
  theme_minimal()  +
  theme(legend.position = "none") 
```




```{r}
# 등분산성 검정
leveneTest(F1_score ~ Officer, data = transformed_data)
leveneTest(F2_score ~ Officer, data = transformed_data)
leveneTest(F3_score ~ Officer, data = transformed_data)
leveneTest(F4_score ~ Officer, data = transformed_data)
leveneTest(overall_satisfaction ~ Officer, data = transformed_data)
```

F1_score가 등분산성을 만족하지 못해 해당 항목만 Welch’s ANOVA를 사용하기로 한다.  
```{r}
anova1 <- oneway.test(F1_score ~ Officer, data = transformed_data, var.equal = FALSE)
anova1

anova2 <- aov(F2_score ~ Officer, data = transformed_data)
summary(anova2)

anova3 <- aov(F3_score ~ Officer, data = transformed_data)
summary(anova3)

anova4 <- aov(F4_score ~ Officer, data = transformed_data)
summary(anova4)

anova5 <- aov(overall_satisfaction ~ Officer, data = transformed_data)
summary(anova5)

oneway.test(F1_score ~ Officer, data = transformed_data, var.equal = FALSE)
```

```{r}
# 정규성 검정
by(transformed_data$F1_score, transformed_data$Officer, shapiro.test)
shapiro.test(residuals(anova2))
shapiro.test(residuals(anova3))
shapiro.test(residuals(anova4))
shapiro.test(residuals(anova5))
```


정규성 검정과 등분산성 검정을 모두 만족하므로 유의수준 0.05 수준에서 음악/문화를 제외한 모든 분야에서 임원 활동 유무에 따라 만족도 차이가 난다고 할 수 있다. 

### 동아리 활동 기간에 따라
```{r}
levels(long_data$Period) <- c("6개월 미만", "6개월 이상 1년 미만", "1년 이상 2년 미만", "2년 이상")

ggplot(long_data, aes(x = Period, y = Score, color = Period)) +
  geom_boxplot() +
  facet_wrap(~ Metric, scales = "free") + 
  labs(title = "동아리 활동 기간에 따른 밴드 동아리에서의 만족도",
       x = "Period", 
       y = "Score") +
  theme_minimal()  +
  theme(legend.position = "none") 
```




```{r}
# 등분산성 검정
leveneTest(F1_score ~ Period, data = transformed_data)
leveneTest(F2_score ~ Period, data = transformed_data)
leveneTest(F3_score ~ Period, data = transformed_data)
leveneTest(F4_score ~ Period, data = transformed_data)
leveneTest(overall_satisfaction ~ Period, data = transformed_data)
```
```{r}
anova1 <- aov(F1_score ~ Period, data = transformed_data)
summary(anova1)

anova2 <- aov(F2_score ~ Period, data = transformed_data)
summary(anova2)

anova3 <- aov(F3_score ~ Period, data = transformed_data)
summary(anova3)

anova4 <- aov(F4_score ~ Period, data = transformed_data)
summary(anova4)

anova5 <- aov(overall_satisfaction ~ Period, data = transformed_data)
summary(anova5)
```

```{r}
# 정규성 검정
shapiro.test(residuals(anova3))
```

정규성 검정과 등분산성 검정을 모두 만족하므로 유의수준 0.05 수준에서 친목 분야와 공연 분야에서 동아리 활동 기간에 따라 만족도 차이가 난다고 할 수 있다. 


### 동아리 활동 인원에 따라
```{r}
levels(long_data$Size) <- c("20명 미만", "20명 이상 30명 미만", "40명 이상")

ggplot(long_data, aes(x = Size, y = Score, color = Size)) +
  geom_boxplot() +
  facet_wrap(~ Metric, scales = "free") + 
  labs(title = "동아리 활동 인원에 따른 밴드 동아리에서의 만족도",
       x = "Size", 
       y = "Score") +
  theme_minimal()  +
  theme(legend.position = "none") 
```




```{r}
# 등분산성 검정
leveneTest(F1_score ~ Size, data = transformed_data)
leveneTest(F2_score ~ Size, data = transformed_data)
leveneTest(F3_score ~ Size, data = transformed_data)
leveneTest(F4_score ~ Size, data = transformed_data)
leveneTest(overall_satisfaction ~ Size, data = transformed_data)
```
```{r}
anova1 <- aov(F1_score ~ Size, data = transformed_data)
summary(anova1)

anova2 <- aov(F2_score ~ Size, data = transformed_data)
summary(anova2)

anova3 <- aov(F3_score ~ Size, data = transformed_data)
summary(anova3)

anova4 <- oneway.test(F4_score ~ Size, data = transformed_data, var.equal = FALSE)
anova4

anova5 <- aov(overall_satisfaction ~ Size, data = transformed_data)
summary(anova5)
```

```{r}
# 정규성 검정
shapiro.test(residuals(anova2))
```

정규성 검정과 등분산성 검정을 모두 만족하므로 유의수준 0.05 수준에서 음악/문화 분야에서 동아리 활동 인원에 따라 만족도 차이가 난다고 할 수 있다. 


### 성별에 따라
```{r}
levels(long_data$Sex) <- c("F", "M")

ggplot(long_data, aes(x = Sex, y = Score, color = Sex)) +
  geom_boxplot() +
  facet_wrap(~ Metric, scales = "free") + 
  labs(title = "성별에 따른 밴드 동아리에서의 만족도",
       x = "Sex", 
       y = "Score") +
  theme_minimal()  +
  theme(legend.position = "none") 
```




```{r}
# 등분산성 검정
leveneTest(F1_score ~ Sex, data = transformed_data)
leveneTest(F2_score ~ Sex, data = transformed_data)
leveneTest(F3_score ~ Sex, data = transformed_data)
leveneTest(F4_score ~ Sex, data = transformed_data)
leveneTest(overall_satisfaction ~ Sex, data = transformed_data)
```
```{r}
anova1 <- aov(F1_score ~ Sex, data = transformed_data)
summary(anova1)

anova2 <- aov(F2_score ~ Sex, data = transformed_data)
summary(anova2)

anova3 <- aov(F3_score ~ Sex, data = transformed_data)
summary(anova3)

anova4 <- aov(F4_score ~ Sex, data = transformed_data)
summary(anova4)

anova5 <- aov(overall_satisfaction ~ Sex, data = transformed_data)
summary(anova5)
```

```{r}
# 정규성 검정
shapiro.test(residuals(anova5))
```

정규성 검정과 등분산성 검정을 모두 만족하므로 유의수준 0.05 수준에서 성별에 따라 전체적인 만족도 차이가 난다고 할 수 있다. 


### 활동 중인지에 따라
```{r}
levels(long_data$Active) <- c("활동 중이 아님", "활동 중")

ggplot(long_data, aes(x = Active, y = Score, color = Active)) +
  geom_boxplot() +
  facet_wrap(~ Metric, scales = "free") + 
  labs(title = "활동 중인지에 따른 밴드 동아리에서의 만족도",
       x = "Active", 
       y = "Score") +
  theme_minimal()  +
  theme(legend.position = "none") 
```




```{r}
# 등분산성 검정
leveneTest(F1_score ~ Active, data = transformed_data)
leveneTest(F2_score ~ Active, data = transformed_data)
leveneTest(F3_score ~ Active, data = transformed_data)
leveneTest(F4_score ~ Active, data = transformed_data)
leveneTest(overall_satisfaction ~ Active, data = transformed_data)
```
```{r}
anova1 <- aov(F1_score ~ Active, data = transformed_data)
summary(anova1)

anova2 <- aov(F2_score ~ Active, data = transformed_data)
summary(anova2)

anova3 <- oneway.test(F3_score ~ Active, data = transformed_data, var.equal = FALSE)
anova3

anova4 <- aov(F4_score ~ Active, data = transformed_data)
summary(anova4)

anova5 <- aov(overall_satisfaction ~ Active, data = transformed_data)
summary(anova5)
```

활동 유무에 따라서는 유의미한 만족도 차이가 나지 않는 것으로 보인다. 



## Multiple linear regression

 이제 문항 값을 평균내어 F*_score 열을 만들자.

```{r}
# Merging survey items by factor
transformed_data$F1_score <- rowMeans(transformed_data[, c("F1_2","F1_3", "F1_4")], na.rm = TRUE)
transformed_data$F2_score <- rowMeans(transformed_data[, c("F2_1", "F2_2", "F2_3")], na.rm = TRUE)
transformed_data$F3_score <- rowMeans(transformed_data[, c("F3_1","F3_2")], na.rm = TRUE)
transformed_data$F4_score <- rowMeans(transformed_data[, c("F4_1", "F4_2", "F4_3")], na.rm = TRUE)
transformed_data$overall_satisfaction <- rowMeans(transformed_data[, c( "Satisfaction_1", "Satisfaction_2")], na.rm = TRUE)
```
 
전체 만족도(반응 변수)를 예측하는 다중회귀분석을 진행한다.
 
```{r}
# Perform multiple linear regression
model_full <- lm(overall_satisfaction ~ F1_score + F2_score + F3_score + F4_score, data = transformed_data)
summary(model_full)
```

## Evaluating model fit

  Normal QQ plot follows normal distribution. Residual vs Fitted plot shows that residual is distributed randomly, but most of the data are placed on right(4 ~ 5).
```{r}
# Residual plot
par(mfrow = c(2, 2))
plot(model_full)
```

```{r}
# Multicollinearity
library(car)
vif(model_full)
```

 상관계수 > 0.7 : 강한 상관관계 -> 다중공선성 가능성
 상관계수 < 0.7 : 약한 상관관계 -> 다중공선성 낮음

 이 때, factor들 사이의 상관계수는 전부 0.7보다 작으므로, factor끼리의 상관관계는 적음을 알 수 있다.
```{r}
# correlation matrix
library(corrplot)
correlation_matrix <- cor(transformed_data[, c("F1_score", "F2_score", "F3_score", "F4_score")])
print(correlation_matrix)

corrplot(correlation_matrix, method = "circle")
```

## Multiple Regression(dividing sex)
```{r}
# male data
data_M <- transformed_data %>%
  filter(Sex == "M")

# Merging survey items by factor
data_M$F1_score <- rowMeans(data_M[, c("F1_2","F1_3", "F1_4")], na.rm = TRUE)
data_M$F2_score <- rowMeans(data_M[, c("F2_1", "F2_2", "F2_3")], na.rm = TRUE)
data_M$F3_score <- rowMeans(data_M[, c("F3_1","F3_2")], na.rm = TRUE)
data_M$F4_score <- rowMeans(data_M[, c("F4_1", "F4_2", "F4_3")], na.rm = TRUE)
data_M$overall_satisfaction <- rowMeans(data_M[, c( "Satisfaction_1", "Satisfaction_2")], na.rm = TRUE)
```


```{r}
# female data
data_F <- transformed_data %>%
  filter(Sex == "F")

# Merging survey items by factor
data_F$F1_score <- rowMeans(data_F[, c("F1_2","F1_3", "F1_4")], na.rm = TRUE)
data_F$F2_score <- rowMeans(data_F[, c("F2_1", "F2_2", "F2_3")], na.rm = TRUE)
data_F$F3_score <- rowMeans(data_F[, c("F3_1","F3_2")], na.rm = TRUE)
data_F$F4_score <- rowMeans(data_F[, c("F4_1", "F4_2", "F4_3")], na.rm = TRUE)
data_F$overall_satisfaction <- rowMeans(data_F[, c( "Satisfaction_1", "Satisfaction_2")], na.rm = TRUE)
```


```{r}
# male fit
model_M <- lm(overall_satisfaction ~ F1_score + F2_score + F3_score + F4_score, data = data_M)
summary(model_M)
```

```{r}
# female fit
model_F <- lm(overall_satisfaction ~ F1_score + F2_score + F3_score + F4_score, data = data_F)
summary(model_F)
```

## Multiple Regression(dividing size)
```{r}
# ~20 data
data_under20 <- transformed_data %>%
  filter(Size == "~20")

# Merging survey items by factor
data_under20$F1_score <- rowMeans(data_under20[, c("F1_2","F1_3", "F1_4")], na.rm = TRUE)
data_under20$F2_score <- rowMeans(data_under20[, c("F2_1", "F2_2", "F2_3")], na.rm = TRUE)
data_under20$F3_score <- rowMeans(data_under20[, c("F3_1","F3_2")], na.rm = TRUE)
data_under20$F4_score <- rowMeans(data_under20[, c("F4_1", "F4_2", "F4_3")], na.rm = TRUE)
data_under20$overall_satisfaction <- rowMeans(data_under20[, c( "Satisfaction_1", "Satisfaction_2")], na.rm = TRUE)
```

```{r}
# 20~30 data
data_20to30 <- transformed_data %>%
  filter(Size == "20~30")

# Merging survey items by factor
data_20to30$F1_score <- rowMeans(data_20to30[, c("F1_2","F1_3", "F1_4")], na.rm = TRUE)
data_20to30$F2_score <- rowMeans(data_20to30[, c("F2_1", "F2_2", "F2_3")], na.rm = TRUE)
data_20to30$F3_score <- rowMeans(data_20to30[, c("F3_1","F3_2")], na.rm = TRUE)
data_20to30$F4_score <- rowMeans(data_20to30[, c("F4_1", "F4_2", "F4_3")], na.rm = TRUE)
data_20to30$overall_satisfaction <- rowMeans(data_20to30[, c( "Satisfaction_1", "Satisfaction_2")], na.rm = TRUE)
```

```{r}
# 40~ data
data_over40 <- transformed_data %>%
  filter(Size == "40~")

# Merging survey items by factor
data_over40$F1_score <- rowMeans(data_over40[, c("F1_2","F1_3", "F1_4")], na.rm = TRUE)
data_over40$F2_score <- rowMeans(data_over40[, c("F2_1", "F2_2", "F2_3")], na.rm = TRUE)
data_over40$F3_score <- rowMeans(data_over40[, c("F3_1","F3_2")], na.rm = TRUE)
data_over40$F4_score <- rowMeans(data_over40[, c("F4_1", "F4_2", "F4_3")], na.rm = TRUE)
data_over40$overall_satisfaction <- rowMeans(data_over40[, c( "Satisfaction_1", "Satisfaction_2")], na.rm = TRUE)
```

```{r}
# under20 fit
model_under20 <- lm(overall_satisfaction ~ F1_score + F2_score + F3_score + F4_score, data = data_under20)
summary(model_under20)
```

```{r}
# 20to30 fit
model_20to30 <- lm(overall_satisfaction ~ F1_score + F2_score + F3_score + F4_score, data = data_20to30)
summary(model_20to30)
```


```{r}
# over40 fit
model_over40 <- lm(overall_satisfaction ~ F1_score + F2_score + F3_score + F4_score, data = data_over40)
summary(model_over40)
```